---
title: "Regression"
output: html_document
---


所有的假設(null hypothesis)都是建立在"等於"上(平等)

p<0.05 p夠小表示反駁的證據足夠(95%)，推翻等於假設 => 顯著(有相異性)

p>0.05 p太大表示證據不足(<95%)，無法推翻等於假設 => 不顯著(無相異性)

ANOVA（Analysis of variance）變異數分析


```{r}
library(tidyverse)
library(ggplot2)
library(ggridges)
library(plotly)
library(tidytext)
library(Hmisc)
```

```{r}
zomato <- read.csv('./data/zomato-restaurants-data/zomato.csv')
country_code <- read.csv('./data/zomato-restaurants-data/Country-Code.csv')

# 合併兩資料
df <- merge(zomato, country_code, by.x="Country.Code", by.y="Country.Code")

# 刪去多餘欄位
drops <- c("Country.Code")
df <- df[ , !(names(df) %in% drops)]

head(df)
# df %>% summary()

## 以印度為分析目標
india <- df %>% filter(Country=='India') 

india$Price.range <- as.factor(india$Price.range)

#將底下的圖設定為黑白配色（theme_bw）
old <- theme_set(theme_bw())
```

## Part A. Average.Cost.for.two vs Price.range

```{r}
### 首先從不同Price.range的Average.Cost.for.two盒鬚圖開始，並計算其信賴區間

ggplot(data = india, aes(x = Price.range, y = Average.Cost.for.two)) + 
  geom_boxplot() + 
  coord_flip() +
  labs( y = 'Average cost for two', x = 'Price range', 
        title = 'Average cost for two Box')

# 以下函式計算95%信賴區間
with(india, 
     tapply(Average.Cost.for.two, Price.range,
            function(x) 
              c(mean(x) + c(-2, 2) * sd(x)/sqrt(length(x)))))

anova(lm(Average.Cost.for.two ~ Price.range, data = india))
```

## Part B. Aggregate.rating vs Rating.text
```{r}
### 首先從不同Rating.text的Aggregate.rating盒鬚圖開始，並計算其信賴區間

# 照順序排放
india$Rating.text <- factor(india$Rating.text, 
                                 levels = c('Not rated',
                                            'Poor',
                                            'Average',
                                            'Good', 
                                            'Very Good',
                                            'Excellent'))
#看不同的Rating.text下的Rating分數平均數
tapply(india$Aggregate.rating, india$Rating.text, mean)

ggplot(data = india, aes(x = Rating.text, y = Aggregate.rating)) + 
  geom_boxplot() + 
  coord_flip() +
  labs( y = 'Aggregate rating', x = 'Rating text', 
        title = 'Aggregate rating Box')

#以下函式計算95%信賴區間
with(india, 
     tapply(Aggregate.rating, Rating.text,
            function(x) 
              c(mean(x) + c(-2, 2) * sd(x)/sqrt(length(x)))))

#同父母教育程度下的數學分數平均數，加上信賴區間
#看不同的Rating.text下的Rating分數平均數
# ggplot(data = india, 
#        aes(x = Rating.text, y = Aggregate.rating)) +
#   stat_summary(fun.data = 'mean_cl_boot', size = 1)+
#   scale_y_continuous(breaks = seq(1, 5, by = 0.5)) +
#   geom_hline(yintercept = mean(india$Aggregate.rating) , 
#              linetype = 'dotted') +
#   labs(x = 'Rating text', y = 'Aggregate rating') +
#   coord_flip()
  
# lm(): linear models
anova(lm(Aggregate.rating ~ Rating.text, data = india))
```

## Part C. Average.Cost.for.two vs Rating.text

```{r}
### 首先從不同Price.range的Average.Cost.for.two盒鬚圖開始，並計算其信賴區間

ggplot(data = india, aes(x = Rating.text, y = Average.Cost.for.two)) + 
  geom_boxplot() + 
  coord_flip() +
  labs( y = 'Average cost for two', x = 'Rating.text', 
        title = 'Average cost for two Box')

# 以下函式計算95%信賴區間
with(india, 
     tapply(Average.Cost.for.two, Rating.text,
            function(x) 
              c(mean(x) + c(-2, 2) * sd(x)/sqrt(length(x)))))

anova(lm(Average.Cost.for.two ~ Rating.text, data = india))
```


## Part D. Average.Cost.for.two vs Has.Table.booking

```{r}
### 首先從不同Price.range的Average.Cost.for.two盒鬚圖開始，並計算其信賴區間

ggplot(data = india, aes(x = Has.Table.booking, y = Average.Cost.for.two)) + 
  geom_boxplot() + 
  coord_flip() +
  labs( y = 'Average cost for two', x = 'Has Table booking', 
        title = 'Average cost for two Box')

# 以下函式計算95%信賴區間
with(india, 
     tapply(Average.Cost.for.two, Has.Table.booking,
            function(x) 
              c(mean(x) + c(-2, 2) * sd(x)/sqrt(length(x)))))

t.test(Average.Cost.for.two ~ Has.Table.booking, data = india)
```



## Part E. Average.Cost.for.two vs Has.Online.delivery

```{r}
### 首先從不同Price.range的Average.Cost.for.two盒鬚圖開始，並計算其信賴區間

ggplot(data = india, aes(x = Has.Online.delivery, y = Average.Cost.for.two)) + 
  geom_boxplot() + 
  coord_flip() +
  labs( y = 'Average cost for two', x = 'Has Online delivery', 
        title = 'Average cost for two Box')

# 以下函式計算95%信賴區間
with(india, 
     tapply(Average.Cost.for.two, Has.Online.delivery,
            function(x) 
              c(mean(x) + c(-2, 2) * sd(x)/sqrt(length(x)))))

t.test(Average.Cost.for.two ~ Has.Online.delivery, data = india)
```

## 續Part C.
### 在這裡我們推測 (Rating.text) 可能是 (Votes) 差距造成的，畫圖觀察看看
```{r cache=TRUE, warning=FALSE}
ggplot(data = india, 
       aes(group = Rating.text, 
          y = Average.Cost.for.two, x = Votes)) +
  geom_point() +
  stat_smooth(method = 'lm', se = F) +
  stat_smooth(aes(group = Rating.text, 
          y = Average.Cost.for.two, x = Votes), 
          method = 'lm', se = F) + 
  facet_grid( . ~  Rating.text) +
  labs(x = 'Votes', y = 'Average.Cost.for.two')
```

### 利用以下 ANOVA 檢驗假設是否正確
```{r}
anova(m1 <- lm(Average.Cost.for.two ~ Rating.text, data = india))

#把Votes加進模型
anova(m2 <- update(m1, . ~ . + Votes, data = india))
#或許不是Rating.text而是Votes造成

anova(m3 <- update(m2, . ~ . - Rating.text, data = india))
```


### 將 ANOVA 結果做成圖表輸出，先計算一些需要的數據
```{r cache=TRUE, warning=FALSE}
#將結果放在一個list中
res_lm <- lapply(list(m1, m2, m3), summary)
#比較在控制 Votes 下， Rating.text 的效果
(res_lm[[2]]$r.sq - res_lm[[3]]$r.sq)/res_lm[[2]]$r.sq
anova(m3, m2)
#比較在控制 Rating.text 下， Votes 的效果
(res_lm[[2]]$r.sq - res_lm[[1]]$r.sq)/res_lm[[1]]$r.sq
anova(m1, m2)
```

### 正式畫圖
```{r cache=TRUE, warning=FALSE}
require(coefplot)
m2 <- lm(Average.Cost.for.two ~ Rating.text + Votes - 1,
         data = india)
coefplot(m2, xlab = '估計值', ylab = '迴歸變項', title = '反應變項 = Average.Cost.for.two')
```

### 把資料與迴歸分析的預測值、殘差與影響度放進資料
## Average.Cost.for.two ~ Rating.text + Votes
```{r cache=TRUE, warning=FALSE}
fit_m2 <- data.frame(india[, c(10, 19, 20)], fitted = fitted(m2), resid = resid(m2),
                     infl = influence(m2)$hat )
```

### 依  疊合真實觀測值與預測值
```{r cache=TRUE, warning=FALSE}
ggplot(data = fit_m2, aes(x = Average.Cost.for.two, group = Rating.text )) +
 stat_density(geom = 'path', position = 'identity') +
 stat_density(geom = 'path', position = 'identity', aes(x = fitted)) +
 geom_vline(xintercept = c(with(india,tapply(Average.Cost.for.two,Rating.text,mean))),  linetype = 'dotted') +
 facet_grid(Rating.text ~ .) +
 scale_x_continuous(breaks = seq(0, 8000, by = 500)) +
 labs(x = 'Average.Cost.for.two', y = '機率密度')
```


### 把資料與迴歸分析的預測值、殘差與影響度放進資料
## Average.Cost.for.two ~ Votes
```{r cache=TRUE, warning=FALSE}
fit_m3 <- data.frame(india[, c(10, 20)], fitted = fitted(m3), resid = resid(m3),
                     infl = influence(m3)$hat )
```

### 依  疊合真實觀測值與預測值
```{r cache=TRUE, warning=FALSE}
ggplot(data = fit_m3, aes(x = Average.Cost.for.two)) +
 stat_density(geom = 'path', position = 'identity') +
 stat_density(geom = 'path', position = 'identity', aes(x = fitted)) +
 geom_vline(xintercept = c(with(india,tapply(Average.Cost.for.two,Rating.text,mean))),  linetype = 'dotted')  +
 scale_x_continuous(breaks = seq(0, 8000, by = 500)) +
 labs(x = 'Average.Cost.for.two', y = '機率密度')
```


```{r}
m4 <- lm(Average.Cost.for.two ~ Rating.text + Votes + Has.Online.delivery + Has.Table.booking + Aggregate.rating + Price.range, data = india)

fit_m4 <- data.frame(india[, c(10, 19, 20, 13, 12, 17, 16)], fitted = fitted(m4), resid = resid(m4), infl = influence(m4)$hat )
```



```{r}
m4 <- lm(Average.Cost.for.two ~ Rating.text +Votes + Has.Online.delivery + Has.Table.booking  , data = india)

fit_m4 <- data.frame(india[, c(10, 19,20, 13, 12)], fitted = fitted(m4), resid = resid(m4), infl = influence(m4)$hat )
ggplot(data = fit_m4, aes(x = Average.Cost.for.two)) +
 stat_density(geom = 'path', position = 'identity') +
 stat_density(geom = 'path', position = 'identity', aes(x = fitted))  +
 scale_x_continuous(breaks = seq(0, 8000, by = 500)) +
 labs(x = 'Average.Cost.for.two', y = '機率密度')
```

```{r}
m4 <- lm(Average.Cost.for.two ~ Rating.text + Votes + Has.Online.delivery + Has.Table.booking + Aggregate.rating , data = india)

fit_m4 <- data.frame(india[, c(10, 19, 20, 13, 12, 17)], fitted = fitted(m4), resid = resid(m4), infl = influence(m4)$hat )
ggplot(data = fit_m4, aes(x = Average.Cost.for.two)) +
 stat_density(geom = 'path', position = 'identity') +
 stat_density(geom = 'path', position = 'identity', aes(x = fitted))  +
 scale_x_continuous(breaks = seq(0, 8000, by = 500)) +
 labs(x = 'Average.Cost.for.two', y = '機率密度')
```

```{r}
ggplot(data = fit_m2, aes(x = scale(resid)), group = Rating.text ) +
 stat_density(geom = 'path', position = 'identity', aes(linetype = Rating.text)) +
 scale_linetype_manual(values = 6:1) +
 guides(linetype = guide_legend(reverse = TRUE)) +
 labs(x = '標準化殘差', y = '機率密度') 
```

```{r}
require(lattice)
qqmath(~ scale(resid) | Rating.text, data = fit_m2, type = c('p', 'g', 'r'),
       xlab = '常態位數', ylab = '標準化殘差', layout = c(2, 3),
       pch = '.', cex = 2)
```



### 畫預測值與殘差的散佈圖，檢查線性與等分散假設
```{r cache=TRUE, warning=FALSE}
require(MASS)
ggplot(data = fit_m2, aes(x = fitted, y = scale(resid), group = Rating.text )) +
  geom_point(pch = 20, size = 1) +
  stat_smooth(method = 'rlm', se = F) +
  facet_grid(Rating.text ~ .) +
  labs(x = '數學預測值', y = '標準化殘差')
```

### 呈現影響值（影響估計結果過大的值）與標準化殘差
```{r cache=TRUE, warning=FALSE}
ggplot(data = fit_m2, aes(x = infl, y = scale(resid), group = Rating.text)) +
 geom_text(aes(label = rownames(fit_m2)), cex = 2) +
 geom_hline(yintercept = 0, linetype = 'dotted') +
 facet_grid(Rating.text ~ .) +
 labs(x = '影響值', y = '標準化殘差')
```





