---
title: "Regression_bike-sharing"
output: html_document
date: 2018/07/25
---
![](https://d21xlh2maitm24.cloudfront.net/wdc/CaBi-logo_red.svg?mtime=20161005153847)

#### 假設檢定

1. T-Test  

  - 所有的假設(null hypothesis)都是建立在"等於"上(平等)
  - p<0.05 p夠小表示反駁的證據足夠(95%)，推翻等於假設 => 顯著(有相異性)
  - p>0.05 p太大表示證據不足(<95%)，無法推翻等於假設 => 不顯著(無相異性)

2. ANOVA（Analysis of variance）變異數分析
  - 適用於多變數,不必做多次T-Test
  - 探討 _連續型_ 變數與 _類別型_ 變數的關係
  
### __1. Import Library__
```{r, message=FALSE}
library(tidyverse)
library(ggplot2)
library(plotly)
```

### __2. 讀入資料__
此資料集收集了2011~2012年Washington D.C.的Capital Bikeshare 共享單車每天使用量紀錄，並輔以天氣和季節性等數據

欄位簡介

- `instant`: record index  
- `dteday` : date  
- `season` : season (1:springer, 2:summer, 3:fall, 4:winter)  
- `yr` : year (0: 2011, 1:2012)  
- `mnth` : month ( 1 to 12)  
- `holiday` : weather day is holiday or not  
- `weekday` : day of the week  
- `workingday` : if day is neither weekend nor holiday is 1, otherwise is 0.  
- `weathersit` :
    - 1: Clear, Few clouds, Partly cloudy, Partly cloudy  
    - 2: Mist + Cloudy, Mist + Broken clouds, Mist + Few clouds, Mist  
    - 3: Light Snow, Light Rain + Thunderstorm + Scattered clouds, Light Rain + Scattered clouds  
    - 4: Heavy Rain + Ice Pallets + Thunderstorm + Mist, Snow + Fog  
- `temp` : Normalized temperature in Celsius. The values are divided to 41 (max)  
- `atemp`: Normalized feeling temperature in Celsius. The values are divided to 50 (max)  
- `hum`: Normalized humidity. The values are divided to 100 (max)  
- `windspeed`: Normalized wind speed. The values are divided to 67 (max)  
- `casual`: count of casual users  
- `registered`: count of registered users  
- `cnt`: count of total rental bikes including both casual and registered  
```{r}
df <- read.csv('./data/Bike-Sharing-Dataset/day.csv')

df$season <- factor(df$season)
df$yr <- factor(df$yr)
df$mnth <- factor(df$mnth)
df$holiday <- factor(df$holiday)
df$weekday <- factor(df$weekday)
df$workingday <- factor(df$workingday)
df$weathersit <- factor(df$weathersit)

df %>% summary()
```

---

## Part A. 年 vs 單車租借量 

---

### 首先從不同年份的單車租借量盒鬚圖開始，並計算其信賴區間
```{r cache=TRUE, warning=FALSE}
ggplot(data = df, aes(x = yr, y = cnt)) +
 geom_boxplot() + coord_flip() +
 labs( y = 'count', x = 'year', 
       title = '單車租借量 Box') +
  theme(axis.title = element_text(color = '#2d2d2d'),
        strip.text.x =  element_text(color='#2d2d2d',face='bold',size=10),
        plot.title = element_text(hjust=0.5,face='bold',size=15)) 
```

> => __推測2012的數量比2011高出許多__

```{r cache=TRUE, warning=FALSE}
#以下函式計算95%信賴區間
with(df, 
     tapply(cnt, yr,
     function(x) 
       c(mean(x) + c(-2, 2) * sd(x)/sqrt(length(x)))))
```

### 以下用 t-test 檢驗不同年分是否存在單車租借量差異
```{r cache=TRUE, warning=FALSE}
#此函數會預設進行 Welch 校正，以處理兩樣本變異數不相同的問題
t.test(cnt ~ yr, data = df)

#可加上參數 var.equal=TRUE 來假設變異數同值(不做Welch校正)
t.test(cnt ~ yr, data = df, var.equal = TRUE)
```
> => __p-value極小，表示年份是顯著的__  
可能隨著環保意識抬頭，使用共享單車的人數也越來越多


---

## Part B. 節日(holiday) vs 單車租借量 

---

### 首先從不同holiday的單車租借量盒鬚圖開始，並計算其信賴區間
```{r cache=TRUE, warning=FALSE}
ggplot(data = df, aes(x = holiday, y = cnt)) +
 geom_boxplot() + coord_flip() +
 labs( y = 'count', x = 'holiday', 
       title = '單車租借量 Box') +
  theme(axis.title = element_text(color = '#2d2d2d'),
        strip.text.x =  element_text(color='#2d2d2d',face='bold',size=10),
        plot.title = element_text(hjust=0.5,face='bold',size=15)) 
```

> => __推測假日使用單車的人較少__

```{r cache=TRUE, warning=FALSE}
#以下函式計算95%信賴區間
with(df, 
     tapply(cnt, holiday,
     function(x) 
       c(mean(x) + c(-2, 2) * sd(x)/sqrt(length(x)))))
```

### 以下用 t-test 檢驗節日與否是否存在單車租借量差異
```{r cache=TRUE, warning=FALSE}
#此函數會預設進行 Welch 校正，以處理兩樣本變異數不相同的問題
t.test(cnt ~ holiday, data = df)

#可加上參數 var.equal=TRUE 來假設變異數同值(不做Welch校正)
t.test(cnt ~ holiday, data = df, var.equal = TRUE)
```
> => __p-value不夠小，表示節日是不顯著的__



---

## Part C. 工作日(workingday) vs 單車租借量 

---

### 首先從不同workingday的單車租借量盒鬚圖開始，並計算其信賴區間
```{r cache=TRUE, warning=FALSE}
ggplot(data = df, aes(x = workingday, y = cnt)) +
 geom_boxplot() + coord_flip() +
 labs( y = 'count', x = 'workingday', 
       title = '單車租借量 Box') +
  theme(axis.title = element_text(color = '#2d2d2d'),
        strip.text.x =  element_text(color='#2d2d2d',face='bold',size=10),
        plot.title = element_text(hjust=0.5,face='bold',size=15)) 
```


```{r cache=TRUE, warning=FALSE}
#以下函式計算95%信賴區間
with(df, 
     tapply(cnt, workingday,
     function(x) 
       c(mean(x) + c(-2, 2) * sd(x)/sqrt(length(x)))))
```

### 以下用 t-test 檢驗節日與否是否存在單車租借量差異
```{r cache=TRUE, warning=FALSE}
#此函數會預設進行 Welch 校正，以處理兩樣本變異數不相同的問題
t.test(cnt ~ workingday, data = df)

#可加上參數 var.equal=TRUE 來假設變異數同值(不做Welch校正)
t.test(cnt ~ workingday, data = df, var.equal = TRUE)
```
> => __p-value不夠小，表示workingday是不顯著的__



---

## Part D. 年 & 月 vs 單車租借量

---

### 以下觀察 月份 是否與 單車租借量 有關
```{r cache=TRUE, warning=FALSE}

#看不同 月份 下的 單車租借量 平均數
tapply(df$cnt, df$mnth, mean)

library(Hmisc)

#同 月份 下的 單車租借量 平均數，加上信賴區間
ggplot(data = df, 
       aes(x = mnth, y = cnt)) +
  stat_summary(fun.data = 'mean_cl_boot', size = 1) +
  scale_y_continuous(breaks = seq(2000, 6000, by = 1000)) +
  geom_hline(yintercept = mean(df$cnt) , 
             linetype = 'dotted') +
  labs(x = '月份', y = '單車租借量平均') +
  coord_flip()
```

### 在這裡我們推測 月份 的效果 可能是 年份 造成的，畫圖觀察看看
```{r cache=TRUE, warning=FALSE}
anova(m1 <- lm(cnt ~ mnth, data = df))
```
(註: mnth表組間, Residuals表組內, Mean Sq = Sum Sq / Df, F value = Mean Sq.mnth/Mean Sq.Residuals)  
> =>__p-value極小，月份效果顯著__

```{r cache=TRUE, warning=FALSE}
ggplot(data = df, 
       aes(group = mnth, 
          y = cnt, x = yr)) +
  geom_point() +
  stat_smooth(method = 'lm', se = F) +
  stat_smooth(aes(group = mnth, 
          y = cnt, x = yr), 
          method = 'lm', se = F) + 
  facet_grid( . ~  mnth) +
  labs(x = 'year', y = '單車租借量')
```


### 利用以下 ANOVA 檢驗假設是否正確
```{r cache=TRUE, warning=FALSE}
#把 年份 加進模型
anova(m2 <- update(m1, . ~ . + yr, data = df))
#或許不是 月份 而是 年份 造成
anova(m3 <- update(m2, . ~ . - mnth,  data = df))
```
> =>__p-value極小，兩者效果都顯著__

### 將 ANOVA 結果做成圖表輸出，先計算一些需要的數據
```{r cache=TRUE, warning=FALSE}
#將結果放在一個list中
res_lm <- lapply(list(m1, m2, m3), summary)
#比較在控制 年份 下， 父母教育 的效果
(res_lm[[2]]$r.sq - res_lm[[3]]$r.sq)/res_lm[[2]]$r.sq
anova(m3, m2)
#比較在控制 月份 下， 年份 的效果
(res_lm[[2]]$r.sq - res_lm[[1]]$r.sq)/res_lm[[1]]$r.sq
anova(m1, m2)
```

### 正式畫圖
```{r cache=TRUE, warning=FALSE}
require(coefplot)
m2 <- lm(cnt ~ mnth + yr -1, data = df) #(-1 將截距去除)
coefplot(m2, xlab = '估計值', ylab = '迴歸變項', title = '反應變項 = 單車租借量') +
  theme(axis.title = element_text(color = '#2d2d2d'),
        strip.text.x =  element_text(color='#2d2d2d',face='bold',size=10),
        plot.title = element_text(hjust=0.5,face='bold',size=15)) 
```

### 把資料與迴歸分析的預測值、殘差與影響度放進資料
```{r cache=TRUE, warning=FALSE}
fit_m2 <- data.frame(df[, c(16, 5, 4)], fitted = fitted(m2), resid = resid(m2),
                     infl = influence(m2)$hat )
```

### 依 月份 疊合真實觀測值與預測值
```{r cache=TRUE, warning=FALSE}
ggplot(data = fit_m2, aes(x = cnt, group = mnth )) +
 stat_density(geom = 'path', position = 'identity') +
 stat_density(geom = 'path', position = 'identity', aes(x = fitted)) +
 facet_grid(mnth ~ .) +
 scale_x_continuous(breaks = seq(0, 8000, by = 1000))+
 labs(x = '單車租借量', y = '機率密度')
```

### 看殘差分配，依 月份 檢視常態與變異數同質假設
```{r cache=TRUE, warning=FALSE}
ggplot(data = fit_m2, aes(x = scale(resid), col=mnth), group = mnth ) +
 stat_density(geom = 'path', position = 'identity', aes(linetype = mnth)) +
 scale_linetype_manual(values = 1:12) +
 labs(x = '標準化殘差', y = '機率密度') +
 theme(legend.position = c(.25, .8),legend.direction = "horizontal")
```

### 看看殘差的 Q-Q 圖，依 月份 檢視常態假設
```{r cache=TRUE, warning=FALSE}
require(lattice)
qqmath(~ scale(resid) | mnth, data = fit_m2, type = c('p', 'g', 'r'),
       xlab = '常態位數', ylab = '標準化殘差', layout = c(3, 4),
       pch = '.', cex = 2)
```

### 畫預測值與殘差的散佈圖，檢查線性與等分散假設
```{r cache=TRUE, warning=FALSE}
require(MASS)
ggplot(data = fit_m2, aes(x = fitted, y = scale(resid), group = mnth )) +
  geom_point(pch = 20, size = 1) +
  stat_smooth(method = 'rlm', se = F) +
  facet_grid(mnth ~ .) +
  labs(x = '單車租借預測值', y = '標準化殘差')
```

### 呈現影響值（影響估計結果過大的值）與標準化殘差
```{r cache=TRUE, warning=FALSE}
ggplot(data = fit_m2, aes(x = infl, y = scale(resid), group = mnth)) +
 geom_text(aes(label = rownames(fit_m2)), cex = 2) +
 geom_hline(yintercept = 0, linetype = 'dotted') +
 facet_grid(mnth ~ .) +
 labs(x = '影響值', y = '標準化殘差')
```

### 看看影響值
```{r cache=TRUE, warning=FALSE}
summary(influence(m2)$hat)
```

---

## Part E. 天氣型態 & 季 vs 單車租借量

---

### 以下觀察 季 是否與 單車租借量 有關
```{r cache=TRUE, warning=FALSE}

#看不同 季 下的 單車租借量 平均數
tapply(df$cnt, df$season, mean)

library(Hmisc)

#同 季 下的 單車租借量 平均數，加上信賴區間
ggplot(data = df, 
       aes(x = season, y = cnt)) +
  stat_summary(fun.data = 'mean_cl_boot', size = 1) +
  scale_y_continuous(breaks = seq(2000, 6000, by = 1000)) +
  geom_hline(yintercept = mean(df$cnt) , 
             linetype = 'dotted') +
  labs(x = '季', y = '單車租借量平均') +
  coord_flip()
```

### 在這裡我們推測 季 的效果 可能是 天氣型態 造成的，畫圖觀察看看
```{r cache=TRUE, warning=FALSE}
anova(m1 <- lm(cnt ~ season, data = df))
```
(註: season表組間, Residuals表組內, Mean Sq = Sum Sq / Df, F value = Mean Sq.mnth/Mean Sq.Residuals)  
> =>__p-value極小，季效果顯著__

```{r cache=TRUE, warning=FALSE}
ggplot(data = df, 
       aes(group = season, 
          y = cnt, x = weathersit)) +
  geom_point() +
  stat_smooth(method = 'lm', se = F) +
  stat_smooth(aes(group = season, 
          y = cnt, x = weathersit), 
          method = 'lm', se = F) + 
  facet_grid( . ~  season) +
  labs(x = '天氣型態', y = '單車租借量')
```


### 利用以下 ANOVA 檢驗假設是否正確
```{r cache=TRUE, warning=FALSE}
#把 天氣型態 加進模型
anova(m2 <- update(m1, . ~ . + weathersit, data = df))
#或許不是 季 而是 天氣型態 造成
anova(m3 <- update(m2, . ~ . - season,  data = df))
```
> =>__p-value極小，兩者效果都顯著__

### 將 ANOVA 結果做成圖表輸出，先計算一些需要的數據
```{r cache=TRUE, warning=FALSE}
#將結果放在一個list中
res_lm <- lapply(list(m1, m2, m3), summary)
#比較在控制 天氣型態 下， 季 的效果
(res_lm[[2]]$r.sq - res_lm[[3]]$r.sq)/res_lm[[2]]$r.sq
anova(m3, m2)
#比較在控制 季 下， 天氣型態 的效果
(res_lm[[2]]$r.sq - res_lm[[1]]$r.sq)/res_lm[[1]]$r.sq
anova(m1, m2)
```

### 正式畫圖
```{r cache=TRUE, warning=FALSE}
require(coefplot)
m2 <- lm(cnt ~ season + weathersit -1, data = df) #(-1 將截距去除)
coefplot(m2, xlab = '估計值', ylab = '迴歸變項', title = '反應變項 = 單車租借量') +
  theme(axis.title = element_text(color = '#2d2d2d'),
        strip.text.x =  element_text(color='#2d2d2d',face='bold',size=10),
        plot.title = element_text(hjust=0.5,face='bold',size=15)) 
```

### 把資料與迴歸分析的預測值、殘差與影響度放進資料
```{r cache=TRUE, warning=FALSE}
fit_m2 <- data.frame(df[, c(16, 3, 9)], fitted = fitted(m2), resid = resid(m2), infl = influence(m2)$hat )
```

### 依 季 疊合真實觀測值與預測值
```{r cache=TRUE, warning=FALSE}
ggplot(data = fit_m2, aes(x = cnt, group = season )) +
 stat_density(geom = 'path', position = 'identity') +
 stat_density(geom = 'path', position = 'identity', aes(x = fitted, col=season)) +
 facet_grid(season ~ .) +
 scale_x_continuous(breaks = seq(0, 8000, by = 1000))+
 labs(x = '單車租借量', y = '機率密度')
```

### 看殘差分配，依 季 檢視常態與變異數同質假設
```{r cache=TRUE, warning=FALSE}
ggplot(data = fit_m2, aes(x = scale(resid)), group = season ) +
 stat_density(geom = 'path', position = 'identity', aes(linetype = season, col=season)) +
 scale_linetype_manual(values = 4:1)  +
 labs(x = '標準化殘差', y = '機率密度') +
 theme(legend.position = c(.1, .7))
```

### 看看殘差的 Q-Q 圖，依 季 檢視常態假設
```{r cache=TRUE, warning=FALSE}
require(lattice)
qqmath(~ scale(resid) | season, data = fit_m2, type = c('p', 'g', 'r'),
       xlab = '常態位數', ylab = '標準化殘差', layout = c(2, 2),
       pch = '.', cex = 2)
```

### 畫預測值與殘差的散佈圖，檢查線性與等分散假設
```{r cache=TRUE, warning=FALSE}
require(MASS)
ggplot(data = fit_m2, aes(x = fitted, y = scale(resid), group = season )) +
  geom_point(pch = 20, size = 1) +
  stat_smooth(method = 'rlm', se = F) +
  facet_grid(season ~ .) +
  labs(x = '單車租借預測值', y = '標準化殘差')
```

### 呈現影響值（影響估計結果過大的值）與標準化殘差
```{r cache=TRUE, warning=FALSE}
ggplot(data = fit_m2, aes(x = infl, y = scale(resid), group = season)) +
 geom_text(aes(label = rownames(fit_m2)), cex = 2) +
 geom_hline(yintercept = 0, linetype = 'dotted') +
 facet_grid(season ~ .) +
 labs(x = '影響值', y = '標準化殘差')
```

### 看看影響值
```{r cache=TRUE, warning=FALSE}
summary(influence(m2)$hat)
```

---

## Part F. 接下來分析資料集當中的其他變項是否和 單車租借量 有關

---

```{r cache=TRUE, warning=FALSE}
df_cnt <- df[, c('cnt', 
                 'temp', 'atemp', 'hum', 'windspeed')]
```

### 看看基本統計量
```{r cache=TRUE, warning=FALSE}
colMeans(df_cnt)
```

### 呈現兩兩散佈圖
```{r cache=TRUE, warning=FALSE, message=FALSE}
require(heplots)
scatterplotMatrix(~ cnt + temp + atemp + hum + windspeed, data= df_cnt,
  pch = '.', cex = 3, smooth = FALSE, reg.line = FALSE, ellipse = TRUE,
  diagonal = 'none', lower.panel = NULL)

```

### 利用corrplot 套件，以圖形顯示相關性的大小
```{r cache=TRUE, warning=FALSE, message=FALSE}
require(corrplot)
corrplot(cor(df_cnt), method = 'ellipse', order = 'hclust', addrect = 5,
         type = 'upper', tl.pos = 'tpd')
corrplot(cor(df_cnt), add = TRUE, type = 'lower', method = 'number',
         order = 'hclust', col = 'black', diag = FALSE, tl.pos = 'n', cl.pos = 'n')
```

### 放進四個解釋變項
```{r cache=TRUE, warning=FALSE}
summary(m4 <- lm(cnt ~ temp + atemp + hum + windspeed, data = df_cnt))
```
> => __氣溫不顯著但體感溫度、濕度、風速是顯著的，說明人體感受才是影響騎車意願比較大的原因__

### 來看看效果如何
```{r cache=TRUE, warning=FALSE, message=FALSE}
coefplot(m4, predictors = c('temp', 'atemp', 'hum', 'windspeed'),
 xlab = '估計值', ylab = '迴歸變項(去除截距)', title = '反應變項 = 單車租借量') +
  theme(axis.title = element_text(color = '#2d2d2d'),
        strip.text.x = element_text(color='#2d2d2d',face='bold',size=10),
        plot.title = element_text(hjust=0.5,face='bold',size=15)) 
```

```{r, warning=FALSE}
library(effects)
plot(allEffects(m4), main = '', ylim = c(0, 8000), grid = T)
```

### 利用 lm.beta 套件，計算標準化迴歸係數
```{r, warning=FALSE}
library(lm.beta)
summary(lm.beta(m4))
```

### 看看控制 體感溫度、濕度、風速 後，氣溫的效果
```{r cache=TRUE, warning=FALSE}
summary(m5 <- update(m4, . ~ . - temp , data = df_cnt))
anova(m5, m4)
```
> =>__決定移除temp項目__

---

## Part G.  組合嘗試 

---
> 單車租借量 ~ 體感溫度 + 濕度 + 風速 + 年份

```{r}
m5 <- lm(cnt ~ atemp + hum + windspeed + yr, data = df)
fit_m5 <- data.frame(df[, c(16, 11, 12, 13, 4)], fitted = fitted(m5), resid = resid(m5), infl = influence(m5)$hat)

ggplot(data = fit_m5, aes(x = cnt)) +
 stat_density(geom = 'path', position = 'identity') +
 stat_density(geom = 'path', position = 'identity', col='red', aes(x = fitted)) +
 scale_x_continuous(breaks = seq(0, 8000, by = 1000)) +
 labs(x = '單車租借量', y = '機率密度')

plot(allEffects(m5), main = '', ylim = c(0, 8000), grid = T)

summary(lm.beta(m5))
```

> 單車租借量 ~ 體感溫度 + 年份 + 天氣型態 

```{r}
m6 <- lm(cnt ~ atemp + yr + weathersit , data = df)
fit_m6 <- data.frame(df[, c(16, 11, 4, 9)], fitted = fitted(m6), resid = resid(m6), infl = influence(m6)$hat)

ggplot(data = fit_m6, aes(x = cnt)) +
 stat_density(geom = 'path', position = 'identity') +
 stat_density(geom = 'path', position = 'identity', col='red', aes(x = fitted)) +
 scale_x_continuous(breaks = seq(0, 8000, by = 1000)) +
 labs(x = '單車租借量', y = '機率密度')

plot(allEffects(m6), main = '', ylim = c(0, 8000), grid = T)

summary(lm.beta(m6))
```

> 單車租借量 ~ 體感溫度 + 年份 + 天氣型態 + 星期 + 工作日 

```{r}
m7 <- lm(cnt ~ atemp + yr + weathersit + weekday + workingday, data = df)
fit_m7 <- data.frame(df[, c(16, 11, 4, 9, 7, 8)], fitted = fitted(m7), resid = resid(m7), infl = influence(m7)$hat)

ggplot(data = fit_m7, aes(x = cnt)) +
 stat_density(geom = 'path', position = 'identity') +
 stat_density(geom = 'path', position = 'identity', col='red', aes(x = fitted)) +
 scale_x_continuous(breaks = seq(0, 8000, by = 1000)) +
 labs(x = '單車租借量', y = '機率密度')

plot(allEffects(m7), main = '', ylim = c(0, 8000), grid = T)

summary(lm.beta(m7))
```
### 看控制其他項目，星期的效果
```{r}
summary(m8 <- update(m7, . ~ . - weekday , data = df))
anova(m8, m7)
```

### 結論
- 兩年內單車租借量成長迅速
- 單車租借量 與 體感溫度 & 天氣型態  有極大的關係，而體感溫度更直接包含了月份和季節因素在內
- 單車租借量 與 濕度 & 風速 的關係不大
- 有些因子(ex: weekday, workingday)雖然不顯著，但加入模型卻有助於使機率密度函數趨於平緩
