---
title: "Report of Zomato EDA in R"
output: html_document
date: 2018/07/18
---

Dataset from [HERE](https://www.kaggle.com/shrutimehta/zomato-restaurants-data)  
(註：Zomato 是一個美食搜尋網站)

### __1. Import Library__
```{r, message=FALSE}
library(tidyverse)
library(ggplot2)
library(ggridges)
library(plotly)
library(tidytext)
```

### __2. 讀入資料__
```{r}

zomato <- read.csv('./data/zomato-restaurants-data/zomato.csv')
country_code <- read.csv('./data/zomato-restaurants-data/Country-Code.csv')

# 合併兩資料
df <- merge(zomato, country_code, by.x="Country.Code", by.y="Country.Code")

# 刪去多餘欄位
drops <- c("Country.Code")
df <- df[ , !(names(df) %in% drops)]

head(df)
df %>% summary()
```

### __3. 加入地圖資訊__
- `filter()`:　篩選符合條件的觀測值
- `fortify()`: 將shapefile物件轉為data.frame
- `select()`:	選擇變數
- `mutate()`:	新增變數
- `%>%`: the “pipe” operator 連結上數函式，將所有函式計算串在一起執行

```{r, message=FALSE, , warning=FALSE}
WorldMap <- map_data('world')

# 只取Antarctica以外的區域
WorldMap %>% filter(region != "Antarctica") -> WorldMap
WorldMap <- fortify(WorldMap)

# 取出zomato資料的經緯度及價格區間
zomato_world <- df %>% select(Latitude,Longitude,Price.range) %>% mutate(Price.range=as.factor(Price.range))

# 畫出背景地圖
p <- ggplot() + 
  geom_map(data=WorldMap, map=WorldMap, aes(x=long, y=lat, group=group, map_id=region),
           fill="white", colour="#7f7f7f", size=0.5)
# 加上資料點
p <- p + geom_point(data=zomato_world,aes(x=Longitude,y=Latitude,color=Price.range))

p <- p + 
  theme(panel.background = element_blank(),
        axis.title = element_blank(),
        axis.text = element_blank(),
        legend.position = 'bottom',
        legend.background = element_blank(),
        plot.title = element_text(hjust=0.5,face='bold',color='#2d2d2d'),
        legend.key = element_rect(fill='white',color = 'transparent')) + 
  labs(title='Positions of Profiled Restaurants', color='Price Range')

p
```

__=> 觀察圖片可以發現，大多數的餐廳位於印度和美國__

```{r}
df %>% 
  select(Restaurant.ID,Country) %>%
  unique() %>%
  group_by(Country) %>%
  summarise(n=n()) %>%
  ggplot(aes(x=reorder(Country,n),y=n)) + 
  geom_bar(stat='identity',fill='lightblue') + coord_flip() + 
  theme(panel.background = element_blank(),
        strip.background = element_blank(),
        axis.title = element_text(color = '#2d2d2d'),
        strip.text.x = element_text(color='#2d2d2d',face='bold',size=10),
        plot.title = element_text(hjust=0.5,face='bold',size=15)) +
  labs(x='Country',y='Number of Restaurants',title="Number of Restaurants by Country")
```

__=> 由柱狀圖更可清楚觀察各國家餐廳數量上的差距__

### __4. 針對印度的餐廳進行探索__

```{r, message=FALSE, , warning=FALSE, echo=FALSE}
WorldMap <- map_data('world')

# 只取Antarctica以外的區域
WorldMap %>% filter(region == "India") -> WorldMap
WorldMap <- fortify(WorldMap)

# 取出zomato資料的經緯度及價格區間
zomato_world <- df %>% filter(Country=='India') %>% filter(Longitude>60) %>% select(Latitude,Longitude,Price.range) %>% mutate(Price.range=as.factor(Price.range))

# 畫出背景地圖
p <- ggplot() + geom_map(data=WorldMap,
                         map=WorldMap,
                         aes(x=long, y=lat, group=group, map_id=region),
                         fill="white", colour="#7f7f7f", size=0.5)
# 加上資料點
p <- p + geom_point(data=zomato_world,aes(x=Longitude,y=Latitude,color=Price.range))

p <- p + 
  theme(panel.background = element_blank(),
        axis.title = element_blank(),
        axis.text = element_blank(),
        legend.position = 'bottom',
        legend.background = element_blank(),
        plot.title = element_text(hjust=0.5,face='bold',color='#2d2d2d'),
        legend.key = element_rect(fill='white',color = 'transparent')) + labs(title='Positions of Restaurants in India', color='Price Range')

p
```

#### __4.1 How many restaurants have been profiled in India?__
```{r}
df %>% filter(Country=='India') %>% 
  select(Restaurant.ID) %>%
  unique() %>%
  nrow()
```
__=>此資料集中一共有8652筆位於印度的餐廳資料__

#### __4.2 In which cities are these restaurants present in ?__

- `summarise()`: 計算統計值
- 因為 ggplot2 的 `geom_bar()` 預設會協助我們計算類別變數中的相異個數：`stat = "count"`，也就是 table() 函數做的事情，假如長條的高度已經在資料框中被計算好，那麼就用 `stat = "identity"` 就可以了
- `coord_flip()`: x,y 翻轉

```{r}
df %>% 
  filter(Country=='India') %>%
  select(Restaurant.ID,City) %>%
  unique() %>%
  group_by(City) %>%
  summarise(n=n()) %>%
  ggplot(aes(x=reorder(City,n),y=n)) + geom_bar(stat='identity',fill='lightblue') + 
  coord_flip() + 
  labs(x='City',y='Number of Restaurants',title="Number of Restaurants in India by City") + 
  theme(panel.background = element_blank(),
        strip.background = element_blank(),
        axis.title = element_text(color = '#2d2d2d'),
        strip.text.x = element_text(color='#2d2d2d',face='bold',size=10),
        plot.title = element_text(hjust=0.5,face='bold',size=15)) 
```

__=> 多數餐廳都位於首都New Delhi，Guragon, Noida, Faridabad 此三城市都分布在印度北部，距首都不遠處__

#### __4.3 How do the prices vary for each type of price range?__

```{r}
df %>% 
  filter(Country=="India") %>%
  ggplot(aes(y = as.factor(Price.range))) +
  geom_density_ridges(aes(x = Average.Cost.for.two),
                      alpha = .5, color = "white", from = 0, to = 8000,fill='#cb202d') +
  labs(x = "Average Cost for Two",
       y = "Price Raneg",
       title = "Price Ranges",
       subtitle = "",
       caption = "") +
  theme(plot.title = element_text(hjust=0.5,face='bold',color='#2d2d2d'),
        panel.background = element_blank(),
        strip.text = element_text(face='bold',color='#2d2d2d'),
        axis.text.x = element_text(face='bold',color='#2d2d2d'),
        axis.text = element_text(face='bold',color='#2d2d2d'))
```

__=> Price Range = 1 的全距最小，Price Range = 4 的全距最大__

#### __4.4 For each price range what were the top rated places?__

```{r}
#Sys.setlocale('LC_ALL','C')
Sys.setlocale(category='LC_ALL', locale='English_United States.1252')

for(i in 1:4){
  
  assign(paste("test"),zomato %>% filter(Country.Code==1,Price.range==i) %>%
           group_by(Restaurant.Name,Price.range) %>% 
           summarise(avg_rating=mean(Aggregate.rating)) %>% ungroup() %>%
           unique() %>%
           arrange(desc(avg_rating)) %>%
           head(10))
  #print(test)
  if(i==1){
    zomato_ranking_for_price_range <- test
  }
  else{
    zomato_ranking_for_price_range <- bind_rows(zomato_ranking_for_price_range,test)
  }
  #print(dim(test))
  
}

d <- zomato_ranking_for_price_range %>% 
  ungroup() %>%
  arrange(Price.range,avg_rating) %>%
  mutate(.r=row_number()) %>%
  mutate(Restaurant.Name=gsub('\"'," ",(Restaurant.Name),fixed=TRUE))
#print(d)

d$Restaurant.Name <- as.character(d$Restaurant.Name)

p <- ggplot(d,aes(.r, avg_rating)) + 
  geom_bar(stat='identity', fill='#cb202d') +
  geom_text(stat='identity', aes(label=avg_rating), hjust=1, color=I("black"), size=3) + 
  facet_wrap(~Price.range, scales='free')+  
  scale_x_continuous(breaks=d$.r, labels=d$Restaurant.Name)+
  coord_flip() +
  theme(plot.title = element_text(hjust=0.5, face='bold', color='#2d2d2d'),
        panel.background = element_blank(),
        strip.text = element_text(face='bold', color='#2d2d2d'),
        axis.text.x = element_text(face='bold', color='#2d2d2d'),
        axis.text = element_text(face='bold', color='#2d2d2d')) +
  labs(y='Average Rating',x='Restaurant', title='Top Rated Restaurants by Price Ranges')

p
```

__=> Price Range = 3, 4 的評分普遍較高__

#### __4.5 How many restaurants have Online Delivery in India?__

```{r}
df %>%  
  filter(Country=="India") %>%
  select(Restaurant.ID,Has.Online.delivery,City) %>%
  unique() %>%
  group_by(City,Has.Online.delivery) %>%
  summarise(n=n()) %>%
  ungroup() %>%
  rename(`Online Delivery Service`=Has.Online.delivery) %>%
  ggplot(aes(x=reorder(City,n),y=n,fill=`Online Delivery Service`)) +
  geom_bar(stat='identity',position='dodge',width = 0.5) +
  labs(x='City',y='Number of Restaurants') + 
  coord_flip() + 
  theme(plot.title = element_text(hjust=0.5,face='bold',color='#2d2d2d'),
        panel.background = element_blank(),
        strip.text = element_text(face='bold',color='#2d2d2d'),
        axis.text.x = element_text(face='bold',color='#2d2d2d'),
        axis.text = element_text(face='bold',color='#2d2d2d'))
```

__=> 大多數的餐廳都沒有提供Online Delivery Service, 只有前幾大城市的部分餐廳有提供__

#### __4.6 What are the most popular cuisines in India?__

- `unnest_tokens()`: from `tidytext` package
```{r}
#改善原本只使用2-grams的格式
my_token = function(t) str_split(t,", ")

df %>%  
  filter(Country=="India") %>%
  select(Restaurant.ID,Cuisines,Average.Cost.for.two) %>%
  unique() %>%
  mutate(Cuisines=as.character(Cuisines)) %>%
  unnest_tokens(style, Cuisines, token=my_token) %>%
  group_by(style) %>%
  summarise(n=n()) %>%
  arrange(desc(n)) %>%
  top_n(10) %>%
  ggplot(aes(x=reorder(style,n),y=n)) + 
  geom_bar(stat='identity',fill='#cb202d') +
  coord_flip() +
  theme(plot.title = element_text(hjust=0.5,face='bold',color='#2d2d2d'),
        panel.background = element_blank(),
        strip.text = element_text(face='bold',color='#2d2d2d'),
        axis.text.x = element_text(face='bold',color='#2d2d2d'),
        axis.text = element_text(face='bold',color='#2d2d2d')) +
  labs(x='Cuisine',y='Number of Mentions',title='Popular Cuisines by Mentions')

```

__=> 多數餐廳分布在北印度，north indian擁有最多筆資料很合理，特別的是Chinese food 也佔有一席之地呢！__

#### __4.7 Is there a relationship between Price range,Votes and Average Cost for two?__
```{r}
df %>%  
  filter(Country=="India") %>%
  mutate(Price.range=as.factor(Price.range)) %>%
  ggplot(aes(x=Votes,y=Average.Cost.for.two,color=Price.range)) +
  geom_point(alpha=0.4) +
  labs(x='Votes',y='Average Cost for Two', 
       title='Relationship between Price and Votes') +
  facet_wrap(~Price.range)+
  geom_smooth(method='lm')+
  theme(plot.title = element_text(hjust=0.5,face='bold',color='#2d2d2d'),
        panel.background = element_blank(),
        strip.text = element_text(face='bold',color='#2d2d2d'),
        axis.text.x = element_text(face='bold',color='#2d2d2d'),
        axis.text = element_text(face='bold',color='#2d2d2d'))

```

__=> 很意外地發現只有Price Range = 4 的 votes和cost線斜率為負的，可能是因為此區間的價位較高，能獲得高票數的店也相對有較多的客人(價格較低)，相反地價格越貴的店客人數也可能比較少__


#### __4.8 Average Votes for restaurants that do/ do not have table booking, that do/do not have online delivery option and that do/ do not have switch to order menu__

```{r}
df %>%  
  filter(Country=="India") %>%
  select(Votes, Switch.to.order.menu, Has.Table.booking, Has.Online.delivery) %>%
  tidyr::gather(type, value, 2:4) %>%
  mutate(type=gsub("[.]"," ",type)) %>%
  group_by(type, value) %>%
  summarise(mean_votes = mean(Votes,na.rm=TRUE)) %>%
  ggplot(aes(x=value,y=mean_votes)) + 
  geom_bar(stat='identity',fill='#cb202d') + 
  facet_wrap(~type) +
  labs(x='Answer', y='Average Number of Votes',
       title='Average Votes for different kinds of restaurants') +
  theme(plot.title = element_text(hjust=0.5,face='bold',color='#2d2d2d'),
        panel.background = element_blank(),
        strip.text = element_text(face='bold',color='#2d2d2d'),
        axis.text.x = element_text(face='bold',color='#2d2d2d'),
        axis.text = element_text(face='bold',color='#2d2d2d'))
```

__=> 有Online deliver 和 Table booking的餐廳都有較高的平均票數__

__=> Order menu 在此資料集中沒有意義，因為沒有任何一家餐廳有提供此功能__

### __5. 總結__

- 餐廳主要分布在印度
- 尤其又以印度的首都New Delhi最多
- 大多數印度的餐廳都沒有提供Online Delivery Service
- 印度最受歡迎的三種食物類型為：north indian, chinese, fast food
- Price 和 vote 間沒有明顯的關係
- Switch.to.order.menu 在此資料集中是無效欄位
