##HW1
__2018/07/15__

__Introduction to R (R 語言導論)__

https://www.datacamp.com/courses/free-introduction-to-r


###  **1. 向量 (vector)**

#### **宣告**
```{r}
poker_vector <- c(140, -50, 20, -120, 240)
```

#### **命名**
```{r}
days_vector <- c("Monday", "Tuesday", "Wednesday", "Thursday", "Friday")
names(poker_vector) <- days_vector
```

```{r echo=FALSE}
poker_vector
```


**注意第一個元素的索引值是 1，不像其他程式語言第一個元素的索引值是 0。**

* 要選擇第一個元素就輸入 poker_vector[1] ，要選擇第二個元素就輸入 poker_vector[2] ...等。

* poker_vector[2:4]。注意 2:4 要擺在中括號裡面才能選出第二至第四個元素。
```{r}
poker_midweek <- poker_vector[c(2,3,4)]
```
or
```{r}
poker_midweek <- poker_vector[2:4]
```



### **2.  矩陣 (matrix)**

####**宣告**
```{r}
matrix(1:9, byrow = TRUE, nrow = 3)
```

#### **命名**
```{r, eval=FALSE}
rownames(my_matrix) <- row_names_vector
colnames(my_matrix) <- col_names_vector
```

#### **rowSums**
```{r}
box_office <- c(460.998, 314.4, 290.475, 247.900, 309.306, 165.8)
star_wars_matrix <- matrix(box_office, nrow = 3, byrow = TRUE,
                           dimnames = list(c("A New Hope", "The Empire Strikes Back", "Return of the Jedi"), 
                                           c("US", "non-US")))

# 計算全球票房收入
worldwide_vector <- rowSums(star_wars_matrix)
```

#### **cbind  再多加一欄**
```{r, eval=FALSE}
big_matrix <- cbind(matrix1, matrix2, vector1...)
```

#### **rbind**
```{r, eval=FALSE}
all_wars_matrix <- rbind(star_wars_matrix, star_wars_matrix2)
```

#### **乘法**

如同 `2 * my_matrix` 會將 `my_matrix` 中的每個元素都乘以 2， `my_matrix1 * my_matrix2` 則是將對應相同位置的元素作乘法運算。

__標準矩陣運算子要使用 `%*%` __


### **3. 因素向量 (factor)**
```{r}
theory <- "factors for categorical variables"
```

#### **無序or有序**
```{r}
# 動物
animals_vector <- c("Elephant", "Giraffe", "Donkey", "Horse")
factor_animals_vector <- factor(animals_vector)
factor_animals_vector

# 溫度
temperature_vector <- c("High", "Low", "High","Low", "Medium")
factor_temperature_vector <- factor(temperature_vector, order = TRUE, levels = c("Low", "Medium", "High"))
factor_temperature_vector
```

#### **重新指派名稱**
```{r}
# 建立 factor_survey_vector
survey_vector <- c("M", "F", "F", "M", "M")
factor_survey_vector <- factor(survey_vector)

# 指定 factor_survey_vector 的名稱
levels(factor_survey_vector) <- c("Female", "Male")

factor_survey_vector
```

#### **摘要**
```{r}
summary(survey_vector)

summary(factor_survey_vector)
```

### **4. 資料框**

* `head()`, `tail()`
* `str()`
* `data.frame()`
* `order()`


#### **選擇特定欄位**
```{r, eval=FALSE}
planets_df[,3]
planets_df[,"diameter"]
```
or
```{r, eval=FALSE}
planets_df$diameter
```

#### **設定條件**
```{r, eval=FALSE}
subset(my_df, subset = some_condition)
```

#### **排序**
```{r}
a <- c(100, 10, 1000)
order(a)

a[order(a)]
```

*Example*
```{r, include=FALSE}
# 宣告向量
name <- c("Mercury", "Venus", "Earth", "Mars", "Jupiter", "Saturn", "Uranus", "Neptune")
type <- c("Terrestrial planet", "Terrestrial planet", "Terrestrial planet", 
          "Terrestrial planet", "Gas giant", "Gas giant", "Gas giant", "Gas giant")
diameter <- c(0.382, 0.949, 1, 0.532, 11.209, 9.449, 4.007, 3.883)
rotation <- c(58.64, -243.02, 1, 1.03, 0.41, 0.43, -0.72, 0.67)
rings <- c(FALSE, FALSE, FALSE, FALSE, TRUE, TRUE, TRUE, TRUE)

# 由這些向量建立資料框
planets_df <- data.frame(name, type, diameter, rotation, rings)
```


```{r}
# 使用 order() 建立 positions
positions <-  order(planets_df$diameter)
positions

# 使用 positions 排序 planets_df
planets_df[positions,]

```

### **5.清單 (list)**
* `list()`


#### **命名**
```{r, eval=FALSE}
my_list <- list(name1 = your_comp1, 
                name2 = your_comp2)
```
or
```{r, eval=FALSE}
my_list <- list(your_comp1, your_comp2)
names(my_list) <- c("name1", "name2")
```













